臺灣臺中地方法院刑事判決　96年度訴字第691號
公　訴　人　臺灣臺中地方法院檢察署檢察官
被　　　告　甲○○
　　　　　　　　　　　之3號5.
　　　　　　　　　　現於另案於台灣台中女子監獄執行中
上列被告因毒品危害防制條例案件，經檢察官提起公訴（96年度
毒偵字第252、253號），因被告於準備程序中就被訴事實為有罪
之陳述，經本院合議庭裁定由受命法官獨任進行簡式審判程序，
本院判決如下：
    主  文
甲○○施用第一級毒品，累犯，處有期徒刑壹年。扣案之海洛因
壹包（淨重零點零貳公克、空包裝重零點貳陸公克）沒收銷燬之
，注射針筒壹支沒收；又施用第二級毒品，累犯，處有期徒刑肆
月。應執行有期徒刑壹年參月。扣案之海洛因壹包（淨重零點零
貳公克、空包裝重零點貳陸公克）沒收銷燬之，注射針筒壹支沒
收。
    犯罪事實
一、甲○○前於民國91年間因施用第1級毒品案件，經臺灣彰化
    地方法院裁定令入戒治處所施以強制戒治，並判處有期徒刑
    10月確定，強制戒治部分執行至92年12月2日期滿，於翌日
    即92年12月3日接續執行前揭有期徒刑，迄93年10月2日執行
    完畢。其後復因施用第1、2級毒品案件，經臺灣高等法院臺
    中分院於95年9月12日以95年度上訴字第1624號判處應執行
    有期徒刑1年4月，並於95年10月5日確定，現於臺灣臺中女
    子監獄執行中。詎仍不知悔改，於前開強制戒治執行完畢釋
    放後5年內，復基於施用第1級毒品海洛因之犯意，自上開案
    件宣示判決後之95年10月中旬某日起至同年月23日17時許止
    ，以每日施用4次之頻率，在其彰化縣和美鎮○○路住處及
    附近之加油站廁所內，以針筒注射之方式，反覆施用第1級
    毒品海洛因多次；另基於施用第2級毒品甲基安非他命之犯
    意，於95年10月19日凌晨1時許，在其友人位於彰化縣伸港
    鄉之住處，以玻璃球燒烤吸食之方式，施用第2級毒品甲基
    安非他命1次。嗣於95年10月23日22時許，甲○○騎乘車牌
    號碼SR3-602號輕型機車，行經彰化縣和美鎮○○里○○路
    97巷口，因形跡可疑為警攔檢盤查，並扣得海洛因1包（淨
    重0.02公克、空包裝袋重0.26公克）及其所有供其施用第一
    級毒品用之注射針筒1支，經將其帶回警局調查並採尿送驗
    ，結果呈嗎啡及甲基安非他命陽性反應，而獲悉上情。
二、案經彰化縣警察局和美分局報請臺灣彰化地方法院檢察署檢
    察官偵辦後，移由臺灣台中地方法院檢察署檢查官偵查起訴
    。
    理    由
一、上開犯罪事實，有海洛因1包（含袋重約0.2公克）及被告所
    有供其施用第一級毒品用之注射針筒1支扣案，而該包海洛
    因經送驗含有毒品海洛因成分，淨重0.02公克、空包裝袋重
    0.26公克有法務部調查局鑑定書一紙附卷；且被告於95年
    10月23日為警採尿送驗之結果，確呈海洛因代謝物嗎啡代謝
    物及甲基安非他命之陽性反應，亦有詮昕科技股份有限公司
    濫用藥物尿液檢驗報告在卷可稽，核與被告於本院審理中所
    為之其有施用第1、2級毒品之自白相符。本件事證明確，被
    告之上開施用第1、2級毒品犯行，洵堪認定。
二、被告前於民國91年間因施用第1級毒品案件，經臺灣彰化地
    方法院裁定令入戒治處所施以強制戒治，並判處有期徒刑10
    月確定，強制戒治部分執行至92年12月2日期滿等情，此有
    檢察署之刑案資料查註紀錄表及臺灣高等法院被告前案紀錄
    表在卷可憑，被告於前案強制戒治執行完畢五年內再犯本件
    施用毒品犯行，核其所為，係犯毒品危害防制條例第十條第
    一、二項之施用第一、二級毒品罪。其持有海洛因、甲基安
    非他命之低度行為，各為其施用海洛因、甲基安非他命之高
    度行為所吸收，均不另論罪。被告先後多次施用海洛因行為
    ，具有實施數個同種行為之慣行性，即以反覆為同種類的行
    為為構成要件內容之犯罪，型態本質上為集合犯，其所侵害
    之法益既為同一，被告慣行性之施用毒品數次行為，自應認
    係為包括的一罪。被告所犯上開二罪間，犯意各別，構成要
    件互殊，應分論併罰。被告前於91年間因施用第1級毒品案
    件，經臺灣彰化地方法院裁定令入戒治處所施以強制戒治，
    並判處有期徒刑10月確定，強制戒治部分執行至92年12月2
    日期滿，於翌日即92年12月3日接續執行前揭有期徒刑，迄
    93年10月2日執行完畢，有臺灣臺中地方法院檢察署刑案資
    料查註紀錄表及臺灣高等法院被告前案紀錄表在卷可按，其
    於受有期徒刑執行完畢後五年以內，故意再犯本件有期徒刑
    以上之罪，為累犯，均應依刑法第四十七條第一項規定加重
    其刑。爰審酌被告業經強制戒治執行完畢，猶再施用毒品，
    顯然不知悔悟，又施用毒品除戕害自身健康外，對社會秩序
    亦產生不良影響，及犯罪後業已坦承犯行之態度等一切情狀
    ，分別量處如主文所示之刑，並定其應執行之刑，以示懲儆
    。扣案之第一級毒品海洛壹包（淨重零點零貳公克、包裝重
    零點貳陸公克），屬毒品危害防制條例第二條所管制之第一
    級毒品，應依毒品危害防制條例第十八條第一項前段之規定
    ，宣告沒收銷燬之，另注射針筒一支係其所有供施用第一級
    毒品海洛因所用之物，業據被告於本院審理中供承不諱，爰
    依刑法第三十八條第一項第二款規定，宣告沒收之。
據上論斷，應依刑事訴訟法第二百九十九條第一項前段、第二百
七十三條之一第一項，毒品危害防制條例第十條第一項、第二項
、第十八條第一項前段，刑法第十一條、第四十七條第一項、第
三十八條第一項第二款、第五十一條第五款，判決如主文。
中　　華　　民　　國　　96　　年　3　　月　28　　　日
                  刑事第十一庭  法　官　吳進發
如不服本判決，應於判決送達後十日內向本院提出上訴狀，(須
附繕本)。
右正本證明與原本無異。
                                書記官  巫偉凱
中　　華　　民　　國　　96　　年　3　　月　28　　　日
附錄本案論罪科刑法條全文：
